---
title: "Graficas"
output: html_notebook
---

```{r}
library(tidyverse)
```


Para estos ejercicios usaremos nuestro dataset de Paises felicidad

```{r}

paises_felicidad <- read_csv("data/paises_felicidad.csv")
```



```{r}
head(paises_felicidad)
```



# Tu turno 1

Crea una grafica de puntos con las variables `escalera_vida` y `log_pib`

```{r}

```

# Tu turno 2

Crea un histograma para los años
```{r}

```


# Tu turno 3

Crea una grafica de densidad para la expectativa_vida
```{r}


```

# Tu turno 4

*Filtre* los datos de tal manera que pueda graficar la percepcion_corrupcion para cada año en el caso de *México*

```{r}


```

# Tu turno 5

Ahora el relleno de las barras sea de color rojo

```{r}

```

# Tu turno 6

y que tal si el relleno de las barras se determina por el año

```{r}

```

# Tu turno 7


Crea un box plot para determinar donde se encuentran los cuartiles de edad según la libertad para México, Colombia Chile y Bolivia

```{r}

```

# Tu turno 8

Para la grafica anterior agregue titulo, cambia las leyendas, cambia el tema,
experimenta ;)

*no olvides guardarla para presumirla con tu amigos*

```{r}
```
